臺灣彰化地方法院刑事判決　　　　　　　　　　　　　九十年度訴字第一六一號
　　公　訴　人　臺灣彰化地方法院檢察署檢察官
　　被　　　告　甲○○
右列被告因違反毒品危害防制條例案件，經檢察官提起公訴（九十年度毒偵字第一三
二五、一四０三、二五三０號）及移送併案審理（九十年度毒偵字第四００八、四０
八九、四五二六號），本院判決如左：
    主      文
甲○○連續施用第一級毒品，累犯，處有期徒刑壹年。扣案之海洛因包（合計淨重
零點壹陸公克），均沒收銷燬之；注射針筒壹支、小鏟管壹支，均沒收。又施用第二
級毒品，累犯，處有期徒刑肆月。主刑部分應執行有期徒刑壹年貳月。
    事      實
一、甲○○前因違反毒品危害防制條例案件，經本院以八十八年度易字第四三０號判
    決判處有期徒刑七月確定，於民國八十九年三月十一日服刑期滿執行完畢。又因
    施用毒品案件，經觀察、勒戒後，認無繼續施用毒品之傾向，由台灣彰化地方法
    院檢察署檢察官於八十七年九月七日以八十七年度偵字第六八八０、七二二六號
    為不起訴處分確定；復因施用第一級毒品案件，經觀察、勒戒後，認有繼續施用
    毒品之傾向，由本院裁定令入戒治處所施以強制戒治一年，所涉刑案部分，並由
    本院於八十八年三月二十六日以前揭判決判處徒刑確定。詎仍不知悔改，復基於
    概括之犯意，自九十年三月二十二日起至同年十一月十一日止，以將海洛因摻入
    香煙中吸食或置於針筒內注射之方式，在彰化縣社頭鄉某處工寮內，連續施用第
    一級毒品海洛因多次。又另行起意，於九十年一月四日或其前四日內之某時，以
    不詳方式，在不詳地點施用第二級毒品甲基安非他命一次。嗣分別於九十年一月
    四日下午三時許，在彰化縣社頭鄉張厝村張厝一巷九十六弄三十九號住處內為警
    查獲；又於同年三月二十三日上午十時三十分許，在彰化縣田中鎮○○路與沙崙
    路口為警查獲，並當場扣得海洛因一包（淨重零點一公克）；又於同年六月四日
    下午三時許，在彰化縣社頭鄉張厝村張厝一巷九十六弄口為警查獲，並當場扣得
    海洛因一包（淨重零點零四公克）及其所有供施用海洛因所用之注射針筒、小鏟
    管各一支；又於同年七月二日傍晚某時，經警前往上開住處執行強制採尿程序，
    送驗結果呈嗎啡陽性反應而查獲；又於同年十一月十四日下午一時五十分許，在
    彰化縣員林鎮○○○路旁為警查獲，並當場扣得海洛因一包（淨重零點零二公克
    ）。
二、案經彰化縣警察局田中分局、員林分局、北斗分局、二林分局分別報請臺灣彰化
    地方法院檢察署檢察官偵查起訴及移送本院併案審理。
    理      由
一、訊據被告甲○○對於右揭施用第一級毒品海洛因之事實固坦承不諱，惟矢口否認
    有何施用第二級毒品甲基安非他命情事，辯稱：可能係朋友在屋內吸食甲基安非
    他命，伊在旁邊不慎吸入煙氣云云。然查：被告於九十年一月四日獲案後，經警
    採其尿液送驗結果，確呈甲基安非他命陽性反應；至於其他查獲時間為警採尿送
    驗，則均呈嗎啡陽性反應，有彰化縣衛生局煙毒尿液檢驗成績書四份、詮昕科技
    股份有限公司出具之濫用藥物尿液檢驗報告一份附卷可稽。而常人如未施用安非
    他命，其尿水應無甲基安非他命反應，倘有施用者，約百分之九十於九十六小時
    內自尿中排出，故推算施用期間最長可能不會超過四日，亦經行政院衛生署藥物
    食品檢驗局八十一年二月八日以（八一）藥檢壹字第００一一五六號函詳加闡釋
    ，是被告如未於查獲之九十年一月四日或其前四日內施用甲基安非他命，當無可
    能於其尿液中驗得此類毒品之陽性反應。又被告與吸食甲基安非他命之友人縱有
    共處一室情形，然因房內空間並非狹小，彼此間為求便於交談、走動，亦無可能
    緊貼鄰人而坐，按理燒烤甲基安非他命煙氣早已飛逸四散，其間或有部分煙氣藉
    由二手煙方式吸入被告體內，其量值、濃度應甚稀微，當不足以使其尿液中呈現
    甲基安非他命陽性反應。是被告空言否認施用甲基安非他命犯行，並以吸入二手
    煙氣云云為辯，顯屬事後卸責之詞，自不足採。此外，復有海洛因三包（合計淨
    重零點一六公克）、注射針筒一支、小鏟管一支等物扣案為憑，並有法務部調查
    局鑑定通知書三份在卷足參。另被告前因施用毒品案件，經觀察、勒戒後，認無
    繼續施用毒品之傾向，由台灣彰化地方法院檢察署檢察官於八十七年九月七日以
    八十七年度偵字第六八八０、七二二六號為不起訴處分確定；復因施用第一級毒
    品案件，經觀察、勒戒後，認有繼續施用毒品之傾向，由本院裁定令入戒治處所
    施以強制戒治一年，所涉刑案部分，並由本院於八十八年三月二十六日以八十八
    年度易字第四三０號判決判處有期徒刑七月確定等情，有臺灣高等法院被告全國
    前案紀錄表、台灣彰化地方法院檢察署刑案資料查註紀錄表、不起訴處分書、判
    決書各一份附卷可按。本案事證已臻明確，被告犯行洵堪認定。
二、核被告甲○○三犯施用第一、二級毒品海洛因及甲基安非他命，所為係犯毒品危
    害防制條例第十條第一項、第二項之施用第一、二級毒品罪。被告於施用前後持
    有海洛因及甲基安非他命之低度行為，應為施用之高度行為所吸收，不另論罪。
    又其多次施用第一級毒品犯行，時間緊接，方法相同，觸犯構成要件相同之罪名
    ，顯係基於概括犯意反覆為之，應依連續犯之規定論以一罪，並依法加重其刑。
    至其所犯上開二罪間，犯意各別，行為互殊，應予分論併罰。查被告前因違反毒
    品危害防制條例案件，經本院以八十八年度易字第四三０號判決判處有期徒刑七
    月確定，於八十九年三月十一日服刑期滿執行完畢，有卷附臺灣高等法院被告全
    國前案紀錄表、台灣彰化地方法院檢察署刑案資料查註紀錄表足參，其受有期徒
    刑之執行完畢，五年內再犯本件有期徒刑以上之罪，為累犯，應依法遞加（施用
    第一級毒品部分）及加重（施用第二級毒品部分）其刑。另被告於起訴書所記載
    之九十年三月二十二日至同年六月四日或其前四日內以外之施用第一級毒品海洛
    因犯行，雖未及由檢察官於起訴意旨內逐一載明，然此因與前揭業經記明起訴書
    之施用第一級毒品部分有連續犯之裁判上一罪關係，為起訴效力所及，基於審判
    不可分原則，本院自得併予審究，附此敘明。爰審酌被告前於八十九年間甫因毒
    品案件服刑期滿出監，猶未能記取教訓，反而一再施用毒品成癮，戒毒意志尚非
    堅定，惟施用毒品固戕害個人健康至深，然就他人權益之侵害仍屬有限，及被告
    犯罪目的、手段、犯罪後並未坦承施用甲基安非他命、具有國中畢業學歷之智識
    程度等一切情狀，分別量處如主文所示之刑，並定其應執行之刑，以示懲儆。
三、扣案之海洛因三包（合計淨重零點一六公克），為毒品危害防制條例第二條第二
    項第一款所稱之第一級毒品，應依同條例第十八條第一項前段之規定，沒收銷燬
    之；注射針筒一支、小鏟管一支則為被告所有供施用海洛因所用之物，此據被告
    供承在卷，應依刑法第三十八條第一項第二款之規定，宣告沒收。
據上論斷，應依刑事訴訟法第二百九十九條第一項前段，毒品危害防制條例第十條第
一項、第二項、第十八條第一項前段，刑法第十一條前段、第五十六條、第四十七條
、第五十一條第五款、第三十八條第一項第二款，判決如主文。
本案經檢察官盧永盛到庭執行職務。
中    華    民    國    九十一      年      三      月        七        日
                                臺灣彰化地方法院刑事第三庭
                                    法      官  高  文  崇
右正本證明與原本無異。
如不服本判決，應於判決送達後十日內向本院提出上訴狀( 須附繕本 )。
                                    法院書記官  謝  志  鑫
中    華    民    國    九十一      年      三      月      十一        日
毒品危害防制條例第十條
施用第一級毒品者，處六月以上五年以下有期徒刑。
施用第二級毒品者，處三年以下有期徒刑。
